【裁判字號】    95,建,31
【裁判日期】    951030
【裁判案由】    給付工程款等
【裁判全文】
臺灣臺北地方法院民事判決                95年度建字第31號
原      告  荃亞企業有限公司
法定代理人  乙○○
訴訟代理人  張仁龍律師
被      告  德寶營造股份有限公司
法定代理人  丁○○
訴訟代理人  丙○
            甲○○
上列當事人間請求給付工程款等事件，本院於民國95年10月16日
言詞辯論終結，判決如下：
    主      文
被告應給付原告新台幣陸拾貳萬玖仟玖佰拾伍元，及自民國95
年1月18日起至清償日止，按年息5％計算之利息。
原告其餘之訴駁回。
訴訟費用由被告負擔1/4，餘由原告負擔。
本判決第1項於原告以新台幣貳拾壹萬元供擔保後，得假執行；
但被告如以新台幣陸拾貳萬玖仟玖佰拾伍元預供擔保後，得免
為假執行。
原告其餘假執行之聲請駁回。
    事實及理由
一、查，原告之法定代理人原為「范和財」，嗣於訴訟中變更為
    「乙○○」；而被告之法定代理人原為「林文隆」，嗣於訴
    訟中變更為「丁○○」；並各於民國95年1月25日、95年2月
    22日依法向本院為承受訴訟之聲明，此有卷附公司變更登記
    表、承受訴訟聲明狀可憑（見本院卷第89至91頁、第99至10
    1頁），核與民事訴訟法第170條、第175條規定相符，應予
    准許，合先陳明。
二、原告主張：被告承攬位於嘉義市○○路與興業西路路口之「
    嘉義市建國156村新建工程」，於92年8月8日向伊訂購天花
    板材料（計新台幣〈下同〉5,774,770元，含稅金額為6,063
    ,509 元）並由伊負責施作天花板（工資含稅，計1,373,576
    元）（下稱系爭工程）。而伊業已完工且經被告驗收完畢，
    惟被告仍積欠伊工程款計2,878,979元。爰依系爭工程契約
    之法律關係，提起本訴等情。並於本院聲明：(一)被告應給付
    原告2,878,979元，及加計自起訴狀繕本送達被告翌日起算
    之法定遲延利息。(二)願供擔保請准宣告假執行。
三、被告則以：系爭工程（材料及工資）合計金額（含稅）為
    7,437,085元，但伊業已給付工程款6,681,795元予原告，且
    為其墊付僱工修繕款163,924元，故伊僅積欠原告工程款應
    係591,366元；另原告並未履行出具保固責任擔保票據予伊
    ，故伊自無給付工程餘款之義務等語，資為抗辯。並於本院
    聲明：(一)原告之訴及假執行聲請均駁回。(二)如受不利之判決
    ，願供擔保請准宣告免為假執行。
四、查，被告承攬位於嘉義市○○路與興業西路路口之「嘉義市
    建國156村新建工程」，於92年8月8日向原告訂購天花板材
    料（計5,774,770元，含稅金額為6,063,509元）並由原告負
    責施作天花板（工資含稅，計1,373,576元），合計工程款
    （含稅）計7,437,085元，而原告業已完工等情，有卷附材
    料承攬合約書（即訂貨合約書）、工程承攬合約書、工程預
    定進度表、統一發票可憑（見本院卷第6至77頁），並為被
    告所不爭執（見本院卷第99頁正、反面），堪信為真。
五、本件應審究者為被告尚積欠原告工程款金額為若干？茲分別
    論述如下：
(一)、查，系爭工程款（材料及工資）總價（含稅）為7,437,085
    元（為兩造所不爭執），而原告開立予被告之統一發票金額
    共計9,54 7,338元（見本院卷第74至77頁統一發票，此為原
    告所自提之證物），顯已逾系爭工程價款，故被告抗辯：原
    告嗣後以折讓為由，再開立計（含稅）2,235,608元統一發
    票予以核銷（見本院卷第138頁之統一發票明細表）乙節，
    尚足採信。
(二)、準此，扣除被告已給付之工程款6,681,795元後，被告僅積
    欠原告系爭工程款計（含稅）629,935元（計算式：0000000
    －0000000＝0000000，0000000－0000000＝629935）。是原
    告主張：被告積欠伊工程款計2,878,979元云云，超逾629,9
    35元部分，即無可取。
(三)、次查，原告於承攬系爭工程時，即已各簽立擔保3年保固期
    間金額票據各610,000元、140,000元予被告收執乙情，有卷
    附支票、授權書及工程估價單可稽（見本院卷第40頁、第55
    頁），足見原告業已履行系爭工程材料契約第15條、工資承
    攬契約第16條（見本院卷第9頁、第45頁）之保固責任甚明
    。是被告抗辯：原告尚未履行給付保固責任票據，故工程款
    中應再扣除保固款610,000元、140,000元云云，要無可取。
(四)、被告再抗辯：伊為原告墊付僱工修繕款163,924元，應自工
    程款中予以扣除云云，並未舉證以實其說，故被告抗辯該部
    分金額應自上列工程款中扣除云云，顯無可採。
六、從而，原告依系爭工程契約之法律關係，訴請被告應給付其
    629,935元，及加計自起訴狀繕本送達被告翌日起算（即95
    年1月18日，見本院卷第88頁）之法定遲延利息，為有理由
    ，應予准許。至原告逾此所為請求，即無理由，應予駁回。
七、兩造陳明願供擔保，聲請宣告假執行或免為假執行，經核原
    告勝訴部分，合於法律規定，爰分別酌定相當之擔保金額宣
    告之；原告其餘假執行之聲請，因訴之駁回而失所依據，不
    予准許。
八、本件事證已臻明確，兩造其餘攻擊或防禦方法，經本院審酌
    後，認均與本件之結論無涉，茲不再一一論述，併予敘明。
九、據上論結，本件原告之訴為一部有理由、一部無理由，依民
    事訴訟法第79條、第390條第2項、第392條第2項，判決如主
    文。
中    華    民    國    95    年    10    月    30    日
                  民事第一庭    法  官  楊絮雲
以上正本係照原本作成
如對本判決上訴，須於判決送達後20日內向本院提出上訴狀
中    華    民    國    95    年    10    月    30    日
                                書記官  薛德芬


司法院資訊處製作；財團法人民間司法改革基金會備份。
